<!DOCTYPE html PUBLIC "-//W3C//DTD XHTML 1.0 Transitional//EN" "http://www.w3.org/TR/xhtml1/DTD/xhtml1-transitional.dtd">
<html xmlns="http://www.w3.org/1999/xhtml">
<head>
	<meta http-equiv="Content-Type" content="text/html; charset=iso-8859-1" />
	<title>Ymmärrä suomea</title>
	<style type="text/css" media="all">@import "css/styles.css";</style>
	<script type="text/javascript" src="swfobject.js"></script>
</head>
<body class="font-medium">
	<div id="main-wrapper">
		<div id="topbar"></div>
		<div id="main-menu">
			<table cellspacing="0" cellpadding="0" border="0" class="add-links"><tr>
				<td class="item"><img class="raquo" src="i/raquo.gif" alt="" height="7" width="4" /><a href="/ymmarra/index.php?moduli=sanakirja">Sanakirja</a></td>
				<td class="item"><img class="raquo" src="i/raquo.gif" alt="" height="7" width="4" /><a href="/ymmarra/index.php?moduli=verbit">Verbiluettelo</a></td>
				<td class="item"><img class="raquo" src="i/raquo.gif" alt="" height="7" width="4" /><a href="/ymmarra/index.php?moduli=kielioppi">Kielioppi</a></td>
			</tr></table>
			<table cellspacing="0" cellpadding="0" border="0"><tr>
				<td class="item"><img class="raquo" src="i/raquo.gif" alt="" height="7" width="4" /><a href="/ymmarra/index.php">Etusivu</a></td>
				<td class="item"><img class="raquo" src="i/raquo.gif" alt="" height="7" width="4" /><a href="/ymmarra/index.php?moduli=tekstit">Lukutekstit</a></td>
			</tr></table>
		</div>
		<div id="content">
			<table cellspacing="0" cellpadding="0" border="0" id="content-wrapper"><tr>
				<td>
					<div id="left-menu">
												<div class="header-verb"><span>Verbit</span></div>
						<div class="menu">
								<div class="init"><a href="/ymmarra/index.php?moduli=verbit&kirjain=a">A</a></div>
								<div class="init"><a href="/ymmarra/index.php?moduli=verbit&kirjain=e">E</a></div>
								<div class="init"><a href="/ymmarra/index.php?moduli=verbit&kirjain=h">H</a></div>
								<div class="init"><a href="/ymmarra/index.php?moduli=verbit&kirjain=i">I</a></div>
								<div class="init"><a href="/ymmarra/index.php?moduli=verbit&kirjain=j">J</a></div>
								<div class="init"><a href="/ymmarra/index.php?moduli=verbit&kirjain=k">K</a></div>
								<div class="init"><a href="/ymmarra/index.php?moduli=verbit&kirjain=l">L</a></div>
								<div class="init"><a href="/ymmarra/index.php?moduli=verbit&kirjain=m">M</a></div>
								<div class="init"><a href="/ymmarra/index.php?moduli=verbit&kirjain=n">N</a></div>
								<div class="init"><a href="/ymmarra/index.php?moduli=verbit&kirjain=o">O</a></div>
								<div class="init"><a href="/ymmarra/index.php?moduli=verbit&kirjain=p">P</a></div>
								<div class="init"><a href="/ymmarra/index.php?moduli=verbit&kirjain=r">R</a></div>
								<div class="init"><a href="/ymmarra/index.php?moduli=verbit&kirjain=s">S</a></div>
								<div class="init"><a href="/ymmarra/index.php?moduli=verbit&kirjain=t">T</a></div>
								<div class="init"><a href="/ymmarra/index.php?moduli=verbit&kirjain=u">U</a></div>
								<div class="init"><a href="/ymmarra/index.php?moduli=verbit&kirjain=v">V</a></div>
								<div class="init"><a href="/ymmarra/index.php?moduli=verbit&kirjain=y">Y</a></div>
								<div class="init"><a href="/ymmarra/index.php?moduli=verbit&kirjain=Ä">Ä</a></div>
						</div>					</div>
				</td>
				<td>
					<div id="main-content">
						<div id="path">
							<a href=".">Etusivu</a> &gt; <a href="/ymmarra/index.php?moduli=verbit&kirjain=S">S</a>						</div>
													<h1>SYYTTÄÄ</h1>
						<table cellspacing="0" cellpadding="0" border="0">
							<tr>
								<td colspan="2" style="padding-bottom:10px;"><strong>Aktiivin indikatiivi</strong></td>
							</tr>
							<tr>
								<td><pre>PREESENS                   
minä      syytän           
sinä      syytät           
hän       syyttää          
me        syytämme         
te        syytätte         
he        syyttävät        

PASSIIVI
          syytetään        

IMPERFEKTI                 
         syytin            
         syytit            
         syytti            
         syytimme          
         syytitte          
         syyttivät         

PASSIIVI
         syytettiin        

PERFEKTI
olen     syyttänyt         
olet     syyttänyt         
on       syyttänyt         
olemme   syyttäneet        
olette   syyttäneet        
ovat     syyttäneet        

PASSIIVI
on       syytetty          

PLUSKVAMPERFEKTI
olin     syyttänyt         
olit     syyttänyt         
oli      syyttänyt         
olimme   syyttäneet        
olitte   syyttäneet        
olivat   syyttäneet        

PASSIIVI
oli      syytetty          
</pre></td>
								<td>&nbsp;&nbsp;&nbsp;</td>
								<td><pre>    KIELTOMUOTO
    en        syytä
    et        syytä
    ei        syytä
    emme      syytä
    ette      syytä
    eivät     syytä


   ei        syytetä

   
    en        syyttänyt
    et        syyttänyt
    ei        syyttänyt
    emme      syyttäneet
    ette      syyttäneet
    eivät     syyttäneet


    ei        syytetty


     en      ole syyttänyt
     et      ole syyttänyt
     ei      ole syyttänyt
     emme    ole syyttäneet
     ette    ole syyttäneet
     eivät   ole syyttäneet


    ei      ole syytetty


     en    ollut  syyttänyt
     et    ollut  syyttänyt
     ei    ollut  syyttänyt
     emme  olleet syyttäneet
     ette  olleet syyttäneet
     eivät olleet syyttäneet


    ei    ollut  syytetty
</pre></td>
							</tr>
						</table>
						<table cellspacing="0" cellpadding="0" border="0">
							<tr>
								<td colspan="2" style="padding-bottom:10px;"><strong>Aktiivin konditionaali</strong></td>
							</tr>
							<tr>
								<td><pre>PREESENS
minä     syyttäisin        
sinä     syyttäisit        
hän      syyttäisi         
me       syyttäisimme      
te       syyttäisitte      
he       syyttäisivät      

PASSIIVI
         syytettäisiin     

PERFEKTI
olisin   syyttänyt         
olisit   syyttänyt         
olisi    syyttänyt         
olisimme syyttäneet        
olisitte syyttäneet        
olisivat syyttäneet        

PASSIIVI
olisi    syytetty          
</pre></td>
								<td>&nbsp;&nbsp;&nbsp;</td>
								<td><pre> 
      en          syyttäisi
      et          syyttäisi
      ei          syyttäisi
      emme        syyttäisi
      ette        syyttäisi
      eivät       syyttäisi


      ei          syytettäisi


     en olisi    syyttänyt
     et olisi    syyttänyt
     ei olisi    syyttänyt
     emme olisi  syyttäneet
     ette olisi  syyttäneet
     eivät olisi syyttäneet


    ei olisi    syytetty
</pre></td>
							</tr>
						</table>
						<table cellspacing="0" cellpadding="0" border="0">
							<tr>
								<td colspan="2" style="padding-bottom:10px;"><strong>Aktiivin potentiaali</strong></td>
							</tr>
							<tr>
								<td><pre>PREESENS
minä     syyttänen         
sinä     syyttänet         
hän      syyttänee         
me       syyttänemme       
te       syyttänette       
he       syyttänevät       

PASSIIVI
         syytettäneen      

PERFEKTI
lienen   syyttänyt         
lienet   syyttänyt         
lienee   syyttänyt         
lienemme syyttäneet        
lienette syyttäneet        
lienevät syyttäneet        

PASSIIVI
lienee   syytetty          
</pre></td>
								<td>&nbsp;&nbsp;&nbsp;</td>
								<td><pre> 
     en          syyttäne
     et          syyttäne
     ei          syyttäne
     emme        syyttäne
     ette        syyttäne
     eivät       syyttäne


    ei          syytettäne


     en    liene syyttänyt
     et    liene syyttänyt
     ei    liene syyttänyt
     emme  liene syyttäneet
     ette  liene syyttäneet
     eivät liene syyttäneet


    ei    liene syytetty
</pre></td>
							</tr>
						</table>
						<table cellspacing="0" cellpadding="0" border="0">
							<tr>
								<td colspan="2" style="padding-bottom:10px;"><strong>Aktiivin imperatiivi</strong></td>
							</tr>
							<tr>
								<td><pre>PREESENS

(sinä)   syytä             
(hän)    syyttäköön        
(me)     syyttäkäämme      
(te)     syyttäkää         
(he)     syyttäkööt        

PASSIIVI
         syytettäköön      

PERFEKTI

ole      syyttänyt         
olkoon   syyttänyt         
olkaamme syyttäneet        
olkaa    syyttäneet        
olkoot   syyttäneet        

PASSIIVI

olkoon   syytetty          
</pre></td>
								<td>&nbsp;&nbsp;&nbsp;</td>
								<td><pre> 

     älä         syytä
     älköön      syyttäkö
     älkäämme    syyttäkö
     älkää       syyttäkö
     älkööt      syyttäkö


    älköön      syytettäkö



     älä ole       syyttänyt
     älköön olko   syyttänyt
     älkäämme olko syyttäneet
     älkää olko    syyttäneet
     älkööt olko   syyttäneet



    älköön olko   syytetty
</pre></td>
							</tr>
						</table>
						<table cellspacing="0" cellpadding="0" border="0">
							<tr>
								<td colspan="2" style="padding-bottom:10px;"><strong>Verbin nominaalimuodot</strong></td>
							</tr>
							<tr>
								<td><pre>I INFINITIIVI              

Lyhyempi muoto:            
         syyttää           

Pitempi muoto:             
         syyttääkseni      
         syyttääksesi
         syyttääkseen
         syyttääksemme
         syyttääksenne
         syyttääkseen

III  INFINITIIVI           

inessiivi    syyttämässä   
elatiivi     syyttämästä   
illatiivi    syyttämään    
adessiivi    syyttämällä
abessiivi    syyttämättä   
instruktiivi syyttämän     
                           
Passiivi
instruktiivi syytettämän   
                           
                           
</pre></td>
								<td>&nbsp;&nbsp;&nbsp;</td>
								<td><pre> II INFINITIIVI

 inessiivi    syyttäessä
 instruktiivi syyttäen

 Passiivi
 inessiivi    syytettäessä






   IV INFINITIIVI

   nominatiivi  syyttäminen
   partitiivi   syyttämistä
  

   I PARTISIIPPI 
   aktiivi      syyttävä
   passiivi     syytettävä

   II PARTISIIPPI 
   aktiivi      syyttänyt
   passiivi     syytetty
</pre></td>
							</tr>
						</table>

					</div>
				</td>
			</tr></table>		</div>
		<div id="footer"><a href="http://www.oph.fi/"><img src="i/oph_logo_ymmarrasuomea.gif" width="157" height="35" alt="OPH" /></a></div>
	</div>
</body>
</html>
